【裁判字號】    96,交聲,2033
【裁判日期】    970104
【裁判案由】    交管條例聲異
【裁判全文】
臺灣板橋地方法院交通法庭裁定        96年度交聲字第2033號
原處分機關  交通部公路總局臺北區監理所
異  議  人  甲○
上列異議人因不服原處分機關於民國96年12月5 日所為北監營裁
字裁40-DB0000000號違反道路交通管理事件裁決書所為處分，經
聲明異議，本院裁定如下：
    主  文
異議駁回。
    理  由
一、本件聲明異議意旨詳如附件聲明異議狀所載。
二、按「汽車駕駛人，行經有燈光號誌管制之交岔路口闖紅燈者
    ，處新臺幣一千八百元以上五千四百元以下罰鍰」、「汽車
    駕駛人有左列各款所列條款之一者，除依原條款處罰鍰外，
    並予記點：三、有第四十三條、第五十三條或第五十四條情
    形之一者，各記違規點數三點」，道路交通管理處罰條例第
    53條第1 項、第63條第1 項第3 款定有明文。
三、經查：異議人於民國（下同）96年10月14日16時17分許，騎
    用5HZ-306 號機車，行經桃園縣龜山鄉○○路公華坑口段時
    ，違規闖越路口之紅燈號誌乙情，業據原處分機關於移送書
    中指述綦詳，核與桃園縣政府警察局龜山分局96年11月16日
    山警分交字第0965037066號函載有「經舉發員警證稱，當時
    見周民騎乘該車行經該路口時，號誌顯示為紅燈，惟周民仍
    通過該路口，員警遂予以攔停告發，周民違規行為屬實」等
    語屬實，復有桃園縣政府警察局交通隊龜山小隊警員邱進良
    所填製經異議人當場拒絕簽名收受之桃警局交字第DB000000
    0 號「舉發違反道路交通管理事件通知單」乙紙，在卷可稽
    ，足堪認定。雖異議人辯稱其當時係沿上開路段之外側慢車
    道行駛，通過上開路口處時，號誌仍為綠燈云云。惟異議人
    於上開時地騎用上開機車違規闖越路口紅燈號誌直行乙節，
    亦據上開桃園縣政府警察局龜山分局覆函載明甚詳，有如上
    述，且異議人上開違規行為係發生在10月14日夏日尚未日沒
    之16時17分許，而當時舉發警員係站在上開路口之慢車道旁
    ，亦據異議人於聲明異議狀中陳述在卷，則揆諸上開舉發經
    過以觀，舉發異議人上開違規行為之警員邱進良，應無錯認
    或誤判之可能，至為灼然，異議人上開所辯，顯不足採信。
    綜上所述，本件原處分機關以異議人上開違規行為明確，依
    道路交通管理處罰條例第53條第1 項、第63條第1 項第3 款
    之規定，裁處異議人新台幣（下同）1800元之罰鍰，並記違
    規點數3 點，應無任何違法或不當之處，本件異議人之聲明
    異議，揆諸上述，為無理由，應予駁回。
據上論斷，應依道路交通案件處理辦法第19條，裁定如主文。
中    華    民    國    97    年    1     月    4     日
                    交通法庭  法  官  林晏鵬
上列正本證明與原本無異。
如不服本裁定，應於裁定送達後五日內敘明抗告理由，向本院提
出抗告狀。
                              書記官  田世杰
中    華    民    國    97    年    1     月    4     日


司法院資訊處製作；財團法人民間司法改革基金會備份。
